# 分期收款是否包含重大融资成分

提问人：vara1996 时间：2021-11-17 09:35:34
请教陈版，公司从事医疗设备维修服务，主要签订三年期维保合同，付款方式包括按年付、半年度、按季付等。合同约定是每年提供N次维修服务+备件更换，实际提供次数看甲方需求，请问是否可以按产出法中的时间进度确定履约进度，即在合同期限内直线法确认收入，且视为合同约定的分期收款不包含重大融资成分

回答人：chenyiwei
此类维保合同，在提供服务和备件时可直接使客户从中受益，因此一般理解满足在一段时间内确认收入的条件，此时的分期付款实际上是按进度付款，可以认为不包含重大融资成分。